臺灣桃園地方法院刑事判決　　　　　 100年度審訴字第1092號
公　訴　人　臺灣桃園地方法院檢察署檢察官
被　　　告　劉順榮
上列被告因違反毒品危害防制條例案件，經檢察官提起公訴（99
年度毒偵字第6210號），嗣被告於準備程序進行中為有罪之陳述
，經本院合議庭裁定由受命法官獨任進行簡式審判程序後，聲請
改依協商程序而為判決，本院判決如下：
    主  文
劉順榮施用第一級毒品，處有期徒刑陸月，如易科罰金，以新臺
幣壹仟元折算壹日，扣案海洛因貳包含袋（驗餘淨重合計零點玖
壹公克）均沒收銷燬之；又施用第二級毒品，處有期徒刑貳月，
如易科罰金，以新臺幣壹仟元折算壹日，扣案甲基安非他命陸包
含袋（驗餘淨重合計貳點零玖柒捌公克）均沒收銷燬之。應執行
有期徒刑陸月，如易科罰金，以新臺幣壹仟元折算壹日，扣案海
洛因貳包含袋（驗餘淨重合計零點玖壹公克）及甲基安非他命陸
包含袋（驗餘淨重合計貳點零玖柒捌公克）均沒收銷燬之。
    事實及理由
一、本件被告所犯係死刑、無期徒刑或最輕本刑為3 年以上有期
    徒刑以外之罪，其於準備程序中就被訴事實為有罪之陳述，
    經本院告知簡式審判程序之旨，並聽取公訴人、被告之意見
    後，爰依刑事訴訟法第273 條之1 第1 項規定合議裁定由受
    命法官獨任進行簡式審判程序。
二、劉順榮前於民國97年間，因施用第一、二級毒品案件，經臺
    灣板橋地方法院（下稱板橋地院）以97年度毒聲字第2454號
    裁定送觀察、勒戒後，認有繼續施用毒品之傾向，再由板橋
    地院以98年度毒聲字第354 號裁定令入戒治處所施以強制戒
    治，於98年11月23日強制戒治期滿執行完畢釋放出所，並經
    臺灣板橋地方法院檢察署檢察官以99年度戒毒偵字第89號為
    不起訴處分確定。詎猶未戒除毒癮，於上開強制戒治執行完
    畢釋放後5 年內，復基於施用第一、二級毒品之犯意，於99
    年11月20日晚間6 時許，在桃園縣楊梅市楊梅火車站廁所內
    ，以針筒注射方式施用第一級毒品海洛因及以玻璃球燒烤吸
    食方式施用第二級毒品甲基安非他命各1 次。嗣於99年11月
    22日凌晨1 時50分許，在桃園縣楊梅市○○街351 巷口為警
    攔檢盤查，並扣得第一級毒品海洛因2 包（驗餘淨重合計0.
    91公克）、第二級毒品甲基安非他命6 包（原淨重合計2.12
    10公克，驗餘淨重合計2.0978公克）。經其同意為警採集尿
    液送驗後，結果確呈鴉片類及安非他命類陽性反應，而悉上
    情。
三、證據名稱：
  (一)被告劉順榮於偵訊及本院準備程序時之自白。
  (二)應受尿液採驗人尿液檢體採集送驗紀錄表、台灣檢驗科技股
    份有限公司濫用藥物檢驗報告、桃園縣政府警察局楊梅分局
    扣押筆錄暨扣押物品目錄表、法務部調查局濫用藥物實驗室
    100 年2 月1 日調科壹字第10023003300 號鑑定書、憲兵司
    令部刑事鑑識中心鑑定書各1 份及照片6 張。
  (三)扣案之第一級毒品海洛因2 包（驗餘淨重合計0.91公克）、
    第二級毒品甲基安非他命6 包（原淨重合計2.1210公克，驗
    餘淨重合計2.0978公克）。
  (四)被告之全國施用毒品案件紀錄表、刑案資料查註紀錄表及臺
    灣高等法院被告前案紀錄表各1份。
四、本件經檢察官與被告劉順榮於審判外達成協商之合意且被告
    已認罪，其合意內容為：就其施用第一級毒品部分，被告願
    受科刑範圍為有期徒刑6 月；就其施用第二級毒品部分，被
    告願受科刑範圍為有期徒刑2 月，應執行有期徒刑6 月。經
    查，上開協商合意並無刑事訴訟法第455 條之4 第1 項所列
    情形之一，檢察官聲請改依協商程序而為判決，本院爰不經
    言詞辯論，於協商合意範圍內為協商判決，合予敘明。
五、扣案之第一級毒品海洛因2 包含袋（驗餘淨重合計0.91公克
    ）、第二級毒品甲基安非他命6 包含袋（驗餘淨重合計2.09
    78公克），經鑑驗結果，分別含海洛因及甲基安非他命成分
    ，有法務部調查局濫用藥物實驗室100 年2 月1 日調科壹字
    第10023003300 號鑑定書、憲兵司令部刑事鑑識中心鑑定書
    各1 份附卷可稽，應依毒品危害防制條例第18條第1 項前段
    規定，均沒收銷燬之；包裹上開第一級毒品海洛因及第二級
    毒品甲基安非他命之包裝袋，因與前開毒品無從完全剝離，
    併依毒品危害防制條例第18條第1 項前段規定，沒收銷燬之
    ，附此敘明。
六、應適用之法條：刑事訴訟法第273 條之1 第1 項、第455 條
    之4 第2 項、第455 條之8 ，毒品危害防制條例第10條第1
    項、第2 項、第18條第1 項前段，刑法第11條、第41條第1
    項前段、第51條第5 款。
七、本判決除有刑事訴訟法第455 條之4 第1 項第1 款、第2 款
    、第4 款、第6 款、第7 款所定情形之一，或違反同條第2
    項規定者外，不得上訴。
八、如不服本件判決，得自判決送達之日起10日內，向本院提出
    上訴書狀，上訴於第二審法院。
本案經檢察官馮浩庭到庭執行職務。
中    華    民    國   100    年    8     月    12    日
                            刑事庭法  官  許曉微
以上正本證明與原本無異。
                                  書記官  洪明媚
中    華    民    國   100    年    8     月    12    日
附錄本案論罪科刑法條：
毒品危害防制條例第10條規定：
施用第一級毒品者，處6 月以上5 年以下有期徒刑。
施用第二級毒品者，處3 年以下有期徒刑。